【裁判字號】    98,易,375
【裁判日期】    980430
【裁判案由】    竊盜
【裁判全文】
臺灣桃園地方法院刑事判決               98年度易字第375號
公  訴  人  臺灣桃園地方法院檢察署檢察官
被      告  乙○○
                    號（
上列被告因竊盜案件，經檢察官提起公訴（98年度偵字第7498號
），被告於準備程序中對檢察官起訴事實為有罪之陳述，經本院
裁定依簡式審判程序審理，判決如下：
    主  文
乙○○竊盜，累犯，處有期徒刑柒月。
    事實及理由
一、犯罪事實：乙○○前於民國95年間因違反毒品危害防制條例
    案件，經本院以95年度訴字第2496號判決判處有期徒刑9 月
    確定，同年再犯竊盜罪，經本院先以95年度易字第1859號判
    決判處有期徒刑8 月、5 月確定，再以95年度易字第1930號
    判決判處有期徒刑4 月、4 月、5 月、6 月確定，復於96年
    間因違反毒品危害防制條例案件，經本院以96年度訴字第11
    87號判決判處有期徒刑9 月確定，以上8 罪經本院裁定減刑
    後，並定應執行有期徒刑1 年8 月確定，入監執行後，甫於
    97年8 月9 日縮刑期滿執行完畢（於本案構成累犯），詎仍
    不知悔悟，竟基於意圖為自己不法所有之犯意，於98年3 月
    30日下午5 時許，在桃園縣桃園市○○街108 號對面「陽明
    公園」旁，以自備鑰匙開啟甲○○所有之車牌號碼IAG-986
    號重型機車置物箱，以甲○○置於置物箱內之備份鑰匙，啟
    動電門竊取上開機車（價值約新臺幣10,000元），得手後供
    己代步使用。嗣於98年3 月31日上午10時30分許，在桃園縣
    龍潭鄉○○路290 巷16號前，為警查獲。
二、上開事實有以下證據可資證明：
  (一)被告乙○○於本院審理時之自白。
  (二)證人即被害人甲○○於警詢之證述。
  (三)贓物認領保管單1份。
  (四)桃園縣政府警察局車輛協尋電腦輸入單影本1 份。
  (五)查獲現場照片及失竊物品照片2 張。
三、核被告所為，係犯刑法第320 條第1 項之竊盜罪。又被告有
    犯罪事實欄所示之科刑及執行紀錄，有卷附臺灣高等法院被
    告前案紀錄表1 份可稽，其受有期徒刑之執行完畢後，5 年
    以內故意再犯有期徒刑以上之本罪，為累犯，應依刑法第47
    條第1 項之規定加重其刑。爰審酌被告正值青壯，竟不思循
    正當途徑獲取所需，任意攫取他人財物，輕忽他人之財產法
    益，且其前已曾因竊盜案件經法院為有罪判決確定，仍不知
    悔改，再為本案竊盜犯行，實不宜輕縱，兼衡其犯罪之手段
    、動機、目的、生活狀況、智識程度、竊取財物之價值，犯
    後尚能坦承犯行，態度尚稱良好等一切情狀，量處如主文所
    示之刑，以資懲儆。
四、至檢察官固對被告具體求刑有期徒刑5 月，並以被告有犯罪
    之習慣，請求對被告為強制工作之宣告等語。惟被告於98年
    間除本案外，尚另涉竊盜案件（與本案同為竊取機車案件）
    ，前經本院以98年度桃簡字第344 號判決有期徒刑6 月確定
    在案，是本院斟酌前開各情，認檢察官求刑尚嫌過輕，應以
    主文所示之刑為適當。次按保安處分係針對受處分人將來之
    危險性所為之處置，以達教化、治療之目的，為刑罰之補充
    制度。我國現行刑法採刑罰與保安處分雙軌制，係在維持行
    為責任之刑罰原則下，為協助行為人再社會化之功能，以及
    改善行為人潛在之危險性格，期能達成根治犯罪原因、預防
    犯罪之特別目的。是保安處分中之強制工作，旨在對嚴重職
    業性犯罪及欠缺正確工作觀念或無正常工作因而犯罪者，強
    制其從事勞動，學習一技之長及正確之謀生觀念，使其日後
    重返社會，能適應社會生活。本件被告固自92年起即陸續有
    多次竊盜前科紀錄，此有臺灣高等法院被告前案紀錄表附卷
    可稽，惟其前揭各次竊盜犯罪時間（92、93、95年間）距本
    案犯罪時間，已間隔數年；另其於98年間所犯下之2 起竊盜
    案件（含本案），所竊取者均為機車，而被告一再竊取機車
    之原因，已據其在本院供稱：伊係因欠缺代步工具始竊取機
    車等語在卷（見本院卷第12-13 頁），被告竊盜犯行固應受
    非難，惟尚難以此即遽認被告有犯罪之習慣，綜合其所為行
    為之嚴重性、所表現之危險性及對其未來之期待性等情以觀
    ，本院因認宣告如主文所示之刑，已與被告犯行之可罰性相
    當，並足收懲儆之效，本院因認尚無於刑之執行前令被告入
    勞動處所強制工作之必要，爰不依刑法第90條第1 項規定，
    諭知於刑之執行前令入勞動場所強制工作。
據上論斷，應依刑事訴訟法第273 條之1 第1 項、第299 條第1
項前段、第310 條之2 、第454 條第1 項，刑法第320 條第1 項
、第47條第1 項，刑法施行法第1 條之1 第1 項、第2 項前段，
判決如主文。
本案經檢察官周芝君到庭執行職務。
中    華    民    國    98    年    4     月    30    日
                      刑事第十二庭  法  官  許雅婷
以上正本證明與原本無異。
如不服本判決，應於判決送達後10日內向本院提出上訴狀（應附
繕本），其未敘述上訴理由者，應於上訴期間屆滿後20日內補提
理由書狀於本院，上訴於臺灣高等法院。
                                    書記官  吳玉蘭
中    華    民    國    98    年    5     月    1     日
附錄本案論罪科刑法條全文：
中華民國刑法第320條
意圖為自己或第三人不法之所有，而竊取他人之動產者，為竊盜
罪，處 5 年以下有期徒刑、拘役或 5 百元以下罰金。
意圖為自己或第三人不法之利益，而竊佔他人之不動產者，依前
項之規定處斷。
前二項之未遂犯罰之。


司法院資訊處製作；財團法人民間司法改革基金會備份。
